【裁判字號】    98,訴,905
【裁判日期】    980717
【裁判案由】    毒品危害防制條例
【裁判全文】
臺灣臺北地方法院刑事判決               98年度訴字第905號
公  訴  人  臺灣臺北地方法院檢察署檢察官
被      告  甲○○
上列被告因違反毒品危害防制條例案件，經檢察官偵查起訴（98
年度毒偵字第1255號），經被告先就被訴事實為有罪之陳述後，
本院合議庭裁定改依簡式審判程序審理，判決如下：
    主  文
甲○○施用第一級毒品，累犯，處有期徒刑玖月，扣案之海洛因
（淨重零點貳公克）沒收銷燬，包裝袋壹個沒收。又施用第二級
毒品，累犯，處有期徒刑肆月，應執行有期徒刑拾壹月，扣案之
海洛因（淨重零點貳公克）沒收銷燬，包裝袋壹個沒收。
    事  實
一、甲○○前因施用毒品案件，經法院裁定送強制戒治，而於民
    國92年7 月11日期滿出所，經臺灣板橋地方法院檢察署檢察
    官以92年度戒毒偵字第234 號為不起訴處分確定，復因施用
    第一級、第二級毒品案件，經本院於以93年度訴字第1547號
    判決有期徒刑8 月、3 月，應執行有期徒刑10月確定，其後
    又因施用毒品案件，經本院以94年度訴字第1040號判處有期
    徒刑9 月確定，合併執行於95年12月29日縮短刑期假釋出監
    ，假釋期滿未撤銷假釋，而已執行論。詎仍不知悔改。復分
    別基於施用第一級毒品海洛因及第二級毒品甲基安非他命之
    犯意，於98年4 月13日下午2 時許，在臺北市萬華區○○○
    路○ 段155 巷2 號9 樓住處，先將海洛因以針筒注射方式施
    用1 次，間隔幾分鐘後，復將甲基安非他命放入玻璃球中燒
    烤方式施用1 次。嗣於98年4 月14日9 時30分許，在臺北市
    萬華區○○○路○ 段157 號前為警查獲，並扣得海洛因毒品
    1 小包（淨重0.2 公克）。
二、案經臺北市政府警察局大同分局報告臺灣臺北地方法院檢察
    署檢察官偵查起訴，經被告先就被訴事實為有罪之陳述後，
    本院合議庭裁定改依簡式審判程序審理。
    理  由
一、上揭犯罪事實，業據被告於本院審理時坦承不諱，而其於98
    年4 月14日所採尿液，經送台灣尖端先進生技醫藥股份有限
    公司以酵素免疫分析法（ＥＩＡ）初步檢驗，再以氣相層析
    質譜儀法（ＧＣ／ＭＳ）確認檢驗之結果，係呈甲基安非他
    命及嗎啡陽性反應一節，有該公司濫用藥物檢驗報告一份附
    卷可稽（見毒偵卷第45頁）；另扣案之白色粉末一包（毛重
    0.3 公克、淨重0.2 公克），經鑑驗後含第一級毒品海洛因
    成分，亦有臺北市政府警察局萬華分局毒品初步檢驗報告單
    在卷可佐（見毒偵卷第15頁），是被告所為之任意性自白核
    與犯罪事實相符，應堪採信。而被告前因施用毒品案件，經
    送觀察、勒戒後，認有施用毒品之傾向，經依法院裁定令入
    戒治處所施以強制戒治，而於92年7 月11日期滿出所，經臺
    灣板橋地方法院檢察署檢察官以92年度戒毒偵字第234 號為
    不起訴處分確定，並有如事實欄所載之施用毒品前科，有卷
    附臺灣高等法院被告前案紀錄表一份可按，其於強制戒治執
    行完畢釋放後，5 年內再度違犯施用毒品犯行後，又再犯本
    案第一級毒品、第二級毒品之犯行，事證明確，洵堪認定，
    應予依法論罪科刑。
二、按海洛因、甲基安非他命分別屬毒品危害防制條例第2 條第
    2 項第1 款、第2 款所規定之第一級毒品、第二級毒品，是
    核被告所為，係犯毒品危害防制條例第10條第1 項之施用第
    一級毒品罪，及同條第2 項之施用第二級毒品甲基安非他命
    罪。其於施用前持有毒品甲基安非他命、海洛因之低度行為
    ，為施用毒品之高度行為所吸收，不另論罪。被告前於93年
    間施用第一級、第二級毒品案件，經本院於以93年度訴字第
    1547號判決有期徒刑8 月、3 月，應執行有期徒刑10月確定
    ，其後又於94年間因施用毒品案件，經本院以94年度訴字第
    1040 號 判處有期徒刑9 月確定，合併執行於95年12月29日
    縮短刑期假釋出監，假釋期滿未撤銷假釋，此有臺灣高等法
    院被告前案紀錄表乙紙附卷可稽，茲於5 年以內再故意犯本
    件有期徒刑以上之罪，依刑法第47條第1 項之規定，為累犯
    ，並加重其刑。爰審酌被告前曾因施用毒品經觀察、勒戒及
    強制戒治等程序，惟仍未能戒絕毒癮，復一再犯本件施用毒
    品罪，其對個人身心戕害甚鉅，被告自制力薄弱，復助長社
    會不良風氣，暨被告供稱因照顧重病在醫院之母親而需提神
    始施用毒品之犯罪動機、目的、手段，被告生活狀況、國中
    肄業之智識程度及犯罪後坦承犯行，態度尚佳，分別量處如
    主文所示之刑，以示懲儆。扣案被告所有供施用之第一級毒
    品海洛因（淨重0.2 公克），依毒品危害防制條例第18條第
    1 項前段規定沒收銷燬之，另扣案之毒品包裝袋1 個，雖非
    專供施用毒品之用，仍為被告所有供犯罪所用之物，應依刑
    法第38條第1 項第2 款之規定沒收之。
據上論斷，應依刑事訴訟法第273 條之1 第1 項、第299 條第1
項前段，毒品危害防制條例第10條第1 項、第2 項、第18條第2
項前段，刑法第11條、第47條第1 項、第38條第1 項第2 款，判
決如主文。
本案經檢察官呂俊儒到庭執行職務
中    華    民    國    98    年    7     月    17    日
                  刑事第十九庭  法  官  紀文惠
上正本證明與原本無異。
如不服本判決應於收受送達後10日內向本院提出上訴書狀，並應
敘述具體理由；其未敘述上訴理由者，應於上訴期間屆滿後20日
內向本院補提理由書（均須按他造當事人之人數附繕）「切勿逕
送上級法院」。
                                書記官  鄭伊芸
中    華    民    國    98    年    7     月    17    日
附錄本案論罪科刑法條全文：
毒品危害防制條例第10條
施用第一級毒品者，處 6 月以上 5 年以下有期徒刑。
施用第二級毒品者，處 3 年以下有期徒刑。


司法院資訊處製作；財團法人民間司法改革基金會備份。
